臺灣花蓮地方法院民事判決
　111年度花簡字第307號
原      告  王卉晴  
被      告  李柏璋  

上列當事人間請求侵權行為損害賠償事件，原告提起刑事附帶民
事訴訟，經本院刑事庭裁定移送前來(111年度交附民字第7號)，
本院於民國111年9月5日言詞辯論終結，判決如下：
    主      文
被告應給付原告新臺幣(下同)89,527元，及自111年1月23日起至
清償日止，按週年利率百分之5計算之利息。
原告其餘之訴駁回。
訴訟費用由被告負擔百分之43，餘由原告負擔。
本判決原告勝訴部分得假執行。但被告如以89,527元為原告預供
擔保後，得免為假執行。
原告其餘假執行之聲請駁回。
    事實及理由
壹、程序事項：
    本件被告經合法通知，未於言詞辯論期日到場，核無民事訴
    訟法第386條各款所列情事，爰依原告聲請，由其一造辯論
    而為判決，合先敘明。
貳、實體事項：　　
一、原告主張：
　㈠被告於民國110年2月6日下午4時25分許，駕駛車牌號碼000-0
    000號自用小客車(下稱被告汽車)，在花蓮縣壽豐鄉台9線公
    路北上車道215公里800公尺處路邊，欲起駛進入車道時，本
    應注意起駛前應顯示方向燈，注意前後左右有無障礙或車輛
    行人，並應讓行進中之車輛優先通行，而當時天候晴、有日
    間自然光線、柏油路面乾燥無缺陷、無障礙物而視距良好，
    並無不能注意之情事，竟疏未注意，未注意後方有無車輛駛
    來，即貿然駛入車道內，致被告汽車左後車尾遭後方駛來由
    原告騎乘之車牌號碼000-0000號普通重型機車(下稱原告機
    車)撞擊，原告因而人車倒地，受有四肢多處擦、挫傷之傷
    害(下稱系爭傷害)，並受有下列損害：
　　⒈醫療費用新臺幣(下同)82,568元：
      原告於發生本件事故後已支出醫療費用82,568元。
　  ⒉看護費12,000元：
      原告因本件事故受有系爭傷害，無法獨力完成平日之盥洗
      ，需由家人提供看護之必要，為此請求110年2月8日至17
      日之看護費用12,000元。
    ⒊醫療耗材費864元：
　　　原告因系爭傷害而支出傷口敷料等醫療耗材費用864元。
　　⒋不能工作之損失：
　　  原告因系爭傷害而無法前往打工，經工作主管以口頭告知
      休息多天，而受有不能工作之損失21,000元。　
　　⒌其他財產上損失51,858元：
　　　⑴交通費用6,667元：
    　  原告與朋友一行7人，本係於110年2月1日從臺北出發進
        行8天7夜之環島旅行，因發生本件事故受傷，無法馬上
        回臺北，只能先回預訂之民宿休息，另增額外自民宿至
        警察局、警察局至宜蘭民宿、宜蘭民宿至臺北住家及往
        返醫院就診等交通費用，且經被告口頭答應願全數賠償
        。
　　　⑵機車託運費5,600元：
　　　　原告及同行友人因無法續行環島旅程，而需將機車及同
        行友人之機車均託運返還臺北之費用5,600元。
　　　⑶個人衣物重行購置費用13,991元：
　　　　原告因本件事故致個人衣物、手環、背包、鞋子等損壞
        ，致需重行購置而支出13,991元。
　　　⑷原告機車修繕費25,600元：
　　　　原告機車因本件事故受損，而支出修繕費25,600元。
　　⒍精神慰撫金300,000元：
      原告因本件事故受有系爭傷害，然被告卻未曾主動致電關
      心傷勢、表達歉意，且傷疤已造成永久傷害，原告不敢穿
      著短褲、短袖出門，痛苦不已而無法抹去，長期的治療使
      原告身心俱疲，精神上之痛苦，實難以言喻，故請求精神
      慰撫金300,000元。   
  ㈡本件事故被告為肇事主因，應負8成肇事責任，原告經評估所
    受全部損害後，依侵權行為法律關係僅請求被告賠償250,00
    0元等語。並聲明：⒈被告應給付原告250,000元，及自本件
    刑事附帶民事起訴狀繕本送達翌日起至清償日止，按年息5%
    計算之利息。⒉願供擔保，請准宣告假執行。
二、被告經合法通知，未於言詞辯論期日到場，亦未提出書狀為
    任何聲明或陳述。
三、本院之判斷：
　㈠按因故意或過失，不法侵害他人之權利者，負損害賠償責任
    ；汽車、機車或其他非依軌道行駛之動力車輛，在使用中加
    損害於他人者，駕駛人應賠償因此所生之損害；不法侵害他
    人之身體或健康者，對於被害人因此喪失或減少勞動能力或
    增加生活上之需要時，應負損害賠償責任；不法侵害他人之
    身體、健康、名譽、自由、信用、隱私、貞操，或不法侵害
    其他人格法益而情節重大者，被害人雖非財產上之損害，亦
    得請求賠償相當之金額，民法第184條第1項前段、第191條
    之2前段、第193條第1項、第195條第1項前段分別定有明文
    。
　㈡經查，原告主張被告於上揭時、地，欲起駛進入車道時，疏
    未注意後方有無車輛駛來，即貿然駛入車道內，致被告汽車
    車尾遭後方駛來由原告騎乘之原告機車撞擊，而發生本件事
    故等情，業據其提出本院111年度交簡字第8號刑事簡易判決
    、道路交通事故現場圖、道路交通事故調查表㈡等件為證(見
    本院卷第13-15、41、45頁)，復經本院依職權向花蓮縣警察
    局吉安分局調閱本件道路交通事故之調查案卷核閱屬實(見
    本院卷第35-58頁)。再者，經審視上揭道路交通事故調查表
    ㈡，其「初步分析研判」欄已載明被告有「起步未注意其他
    車(人)安全」之肇事主因；原告則有「未注意車前狀況」之
    肇事個別因素等情(見本院卷第45、137頁)，已堪認被告應
    就本件事故負主要肇事責任。而被告經合法通知，未於言詞
    辯論期日到場，亦未提出準備書狀爭執，依民事訴訟法第43
    6條第2項、第280條第3項前段準用同條第1項前段之規定，
    視同自認。綜上，原告主張兩造肇事責任比例為被告8成、
    原告2成，應屬可採。
　㈢茲就原告請求賠償項目及金額審酌如下：
    ⒈醫藥費部分以38,487元為有理由，逾此部分則無理由。
　　　本件原告所提出之醫療費用單據，其金額總計為38,487元
      之事實，業為原告所不爭執（見本院卷第142頁），堪認
      此部分屬必要之醫療支出，應予准許；逾此部分之請求，
      原告既未提出何單據為證，自難認為有理由。
　　⒉看護費之請求，為無理由。
      經審視原告所提出之診斷證明書，其醫囑並未載明原告之
      傷勢有需看護照料之必要(見附民卷第27、35-39頁)，是
      難認原告看護費之請求有理由。
　　⒊醫療耗材費用864元之請求，為有理由。
　　　此部分業據原告提出收據3紙為證(見本院卷第115-117頁)
      ，自屬有據，應予准許。
　　⒋不能工作損失之請求，為無理由。　
　　　原告前經本院通知補正不能工作損失之證據，惟迄至本件
      言詞辯論終結前並未補正，而僅到庭陳稱：「(法官問：
      你並沒有提出你請假記錄及薪資證明，意見？）沒有請假
      證明，但主管請我多休息，電話口頭跟我說的，我在補習
      班做計時人員。」等語(見本院卷第144頁)。從而，原告
      並未提出何證據證明其確因上開傷勢受有薪資損失，是其
      此部分請求，亦屬無據。
　　⒌其他財產上損失之請求，以22,558元為有理由。
　　　⑴交通費用6,667元之請求，為有理由。
        原告主張因本件事故支出就醫交通費及臨時租車費用6,
        667元，業據其提出火車票、公車票、計程車乘車證明
        、租車費用發票等件為證(見本院卷第147-153頁)，本
        院審酌原告提出之被告Facebook貼文已承諾賠償此部分
        費用(見本院卷第83頁)，且被告於本件言詞辯論終結前
        ，未曾到庭或具狀對此請求表示爭執，認此部分請求有
        理由，應予准許。
　　　⑵機車託運費5,600元，為無理由。
        此部分未據原告提出單據，自難逕採。　　　
　　　⑶原告個人衣物重行購置費用13,991元，為有理由。
　　　　本院審酌原告雖未提出其個人衣物、手環、背包、鞋子
        、安全帽損壞之照片，然依其所受傷勢，堪認原告主張
        上揭物品損害情節為真。而原告業已提出上開物品重行
        購置之單據(見本院卷第117-127頁)，又被告於本件言
        詞辯論終結前，未曾到庭或具狀對此請求表示爭執。綜
        上，本院認此部分請求有理由，應予准許。
　　　⑷原告機車修繕費以1,900元為有理由，逾此部分則無理由
        。
　　　  原告主張原告機車因本件事故受損，經估價維修費用分
        別為23,700元及1,900元，業據其提出估價單及免用統
        一發票收據為證(見本院卷第129-131頁)。惟查，上開2
        3,700元之修繕費用，原告僅提出估價單，並未附有收
        據，難認原告確有修繕情事；又上開估價單之修繕項目
        達19項，惟依本件事故現場照片所示原告機車損壞情形
        ，並不嚴重(見本院卷第56-58頁)，亦難認上開估價單
        之修繕品項係屬必要；再參酌倘原告機車有如上開估價
        單所示之維修情事，何以原告嗣後將原告機車運回臺北
        後，又支出修繕費1,900元？從而，原告此部分之請求
        ，自以附有收據之修繕費1,900元為有理由，逾此範圍
        之請求，尚難准許。
　　　⑸綜上，原告其他財產上損失之請求，以22,558元(計算式
        ：6,667＋13,991＋1,900＝22,558）為有理由。
　　⒍精神慰撫金部分以50,000元為有理由，逾此部分則無理由
      。　　　　　　
　　  本院審酌原告目前就讀大學；被告為大學畢業，從事自由
      業，家庭經濟狀況小康等情(見本院卷第15、43頁)。並參
      酌原告因本件事故所受之傷勢、回診就醫次數等情，認原
      告精神慰撫金之請求以50,000元為適當，逾此部分則無理
      由。
　  ⒎綜上，原告上揭得請求賠償之金額為111,909元(計算式：3
      8,487＋864＋22,558＋50,000＝111,909)。
　㈣與有過失部分之計算：
  　⒈按損害之發生或擴大，被害人與有過失者，法院得減輕賠
      償金額或免除之，民法第217條第1項定有明文。此項規定
      之目的，在謀求加害人與被害人間之公平，故在裁判上法
      院得以職權減輕或免除之(最高法院85年台上字第1756號
      判例參照)。
  　⒉查被告與原告就本件事故之發生，分別應負8成、2成之肇
      事責任等情，已如上揭㈡所述。從而，本件過失相抵後減
      輕被告20%之賠償責任，則原告得請求被告賠償之金額為8
      9,527元(計算式：111,909【1-20%】＝89,527)。 　　
四、末按給付無確定期限者，債務人於債權人得請求給付時，經
    其催告而未為給付，自受催告時起，負遲延責任。其經債權
    人起訴而送達訴狀，與催告有同一之效力，民法第229條第2
    項定有明文。又遲延之債務，以支付金錢為標的者，債權人
    得請求依法定利率計算之遲延利息。但約定利率較高者，仍
    從其約定利率；而應付利息之債務，其利率未經約定，亦無
    法律可據者，週年利率為百分之5，亦為同法第233條第1項
    及第203條所明定。而本件附帶民事起訴狀繕本係於111年1
    月22日送達被告，有卷附送達證書可憑(見附民卷第61頁)。
    從而，原告請求自111年1月23日起至清償日止，按年息5%計
    算之遲延利息，自屬有據。　
五、綜上所述，原告依侵權行為法律關係，請求被告給付如主文
    第1項所示，為有理由，應予准許。至原告逾上開部分之請
    求，即屬無據，應予駁回。
六、本件原告勝訴部分，係依民事訴訟法第427條第2項第11款適
    用簡易程序所為被告敗訴之判決，依同法第389條第1項第3
    款規定，應依職權宣告假執行，原告雖陳明願供擔保聲請宣
    告假執行，核無必要。至原告敗訴部分，其假執行之聲請已
    失所依據，應併予駁回。並依同法第392條第2項規定，宣告
    被告預供擔保，得免為假執行。
七、本件事證已臻明確，原告其餘攻擊防禦方法及舉證，核於判
    決結果不生影響，爰不一一論斷，附此敘明。
八、本件雖為經本院刑事庭移送前來之刑事附帶民事訴訟事件，
    惟其中其他財產上損失之請求，非屬刑事附帶民事訴訟之範
    圍，原告亦已就此部分繳交裁判費(見本院卷第33頁)，爰依
    民事訴訟法第79條諭知此部分之訴訟費用負擔如主文第3項
    所示。　　　　
中    華    民    國   111    年     9    月    30    日
                  花蓮簡易庭  法  官  李立青
以上正本係照原本作成。
如不服本判決，應於送達後20日內，向本院提出上訴狀（上訴狀
須表明上訴理由）並繳納上訴審裁判費；如於本判決宣示後送達
前提起上訴者，應於判決送達後20日內補提上訴理由書（均須按
他造當事人之人數附繕本）。
如委任律師提起上訴者，應一併繳納上訴審裁判費。
中　　華　　民　　國　　111 　年　　10　　月　　4 　　日
                              書記官  林政良